Matheus Chaves da Silva

Dados: Brasileiro

(12) 99775-6151 / (12) 98104-0486 matheussilvachaves19@gmail.com

Galo Branco - São José dos Campos - SP Linkedin: www.linkedin.com/in/matheuschaves1

Site Pessoal: https://chaves3.github.io/ **Repositório:** GitHub - chaves3/chaves3

OBJETIVO

Desenvolvedor Web, Atuar na área de Suporte, Analista de Sistemas

RESUMO PROFISSIONAL

Engenheiro de computação com mais de 3 anos na área de TI. Com vivência em multinacional, atuando em grandes projetos de desenvolvimento, redução de custo e gestão de tempo. Possuo sólidos conhecimentos em desenvolvimento Web, como linguagens PHP, javascript e Python utilizando banco de dados MySQL com a linguagem SQL Server, dentre outras tecnologias que uso para criar aplicações web de alto nível e valor. Experiência como suporte em formatação de computadores, manipulação de redes, hardware, montagem e instalação e manutenção de computadores. Expertise em instalação e configuração de sistemas operacionais. Habilidades em atenção aos detalhes, comunicação, relacionamento interpessoal, flexibidade e agilidade.

Conhecimento em tecnologias como: PHP, Laravel, JavaScript, Jquery, Bootstrap, Materialize, React(estudando), Python, Visual Basic, MySql, SQL Server, HTML5, CSS3, MySQL e GIT.

Resultados e Conquistas:

- Implementação de sistemas web para aprimoramento do setor de laboratório de engenharia;
- Desenvolvimento de um sistema de controle de produtos químicos com funcionalidades de cadastro, edição e exclusão, geração de relatórios em PDF e Excel, e alertas por e-mail para produtos vencidos;
- Reconhecido em 1º Lugar no Projeto Conectados. Competindo com mais de 20 estagiários.

FORMAÇÃO ACADÊMICA

Graduação: Engenharia da Computação

Instituição: ETEP Esplanada

Período: 2018 - 2023

EXPERIÊNCIA

Empresa: Autônomo

Cargo: Desenvolvedor Full Stack Período: 08/2023 – Atual momento

- Responsável por escrever códigos limpos e funcionais no front-end e no back-end, testar e corrigir erros ou outros problemas de codificação, diagnosticar, depurar e atualizar softwares;
- Análise de dados:
- Desenvolvimento de sistemas web para clientes iniciais;
- Implementação tanto do front-end quanto do back-end;
- Utilização do banco de dados MySQL;
- Programação nas linguagens JavaScript e PHP.

Empresa: Aptiv - Multinacional Cargo: Aprendiz na área de TI Cargo: Estagiário de TI

Período: 02/2021 - 07/2023

- Prestação de suporte técnico para sistemas web e desktop em toda a fábrica;
- Desenvolvimento de sistemas web e desktop para otimização dos processos em todos os setores;
- Utilização das linguagens Visual Basic, C# e PHP para o desenvolvimento de soluções customizadas.
- Análise de dados utilizando Python, com a biblioteca Anaconda e Jupyter;
- Desenvolvimento de scripts em Python utilizando Spider para testes elétricos;

- Utilização das linguagens JavaScript e PHP.
- Resultado: Implementação de sistemas web para aprimoramento do setor de laboratório de engenharia;
- Resultado: Reconhecido em 1º Lugar no Projeto Conectados. Competindo com mais de 20 estagiários.

TECNOLOGIAS

Conhecimento em tecnologias como: PHP, Laravel, JavaScript, Jquery, Bootstrap, Materialize, React(estudando), Python, Visual Basic, MySql, SQL Server, HTML5, CSS3, GIT

IDIOMA

Inglês – Intermediário a Avançado (Aulas Particulares)

CERTIFICAÇÕES | CURSOS

- JavaScript;
- PHP
- PYTHON;
- Visual Basic:
- SQL Server;
- MySql;
- Bootstrap;
- Materialize;
- Jquery;
- Angular;
- Vue Js:
- PHP Lavavel;
- Python para Machine Learning e ciência de dados Didática Tech;
- Cientista de dados para iniciantes 2022 + 2 projetos;
- Desenvolviemento Web completo 2021 20 cursos + 20 projetos Udemy;
- Curso Web Máster Front-end completo Danki Code;
- PHP Jedai Danki Code;
- Curso Profissionalizante Assistente Administrativo | Senai, 2022.

PROJETOS

1. Desenvolvimento de um sistema de controle de produtos químicos com funcionalidades de cadastro, edição e exclusão, geração de relatórios em PDF e Excel, e alertas por e-mail para produtos vencidos.

Link: Sistema para controle de produtos químicos feito com PHP - YouTube

2. Reconhecido em 1º Lugar no Projeto Conectados.

Todos os estagiários do programa de estágio "Conectados" têm como proposta idealizar um projeto que traga alguma melhoria para seu setor (utilizando principalmente um dos valores da empresa: pensar como proprietário). Dentre diversas apresentações, o meu projeto (um software que tinha como princípio a automatização de alguns processos diários que anteriormente geravam problemas internos e externos) foi um dos vencedores, ficando em primeiro lugar (o resultado foi deliberado entre os supervisores, inclusive recebi uma singela homenagem do supervisor Fabiano Pereira da Engenharia de Processos no Linkedin).